臺灣板橋地方法院刑事判決　　　　　　　96年度訴字第4627號
公　訴　人　台灣板橋地方法院檢察署檢察官
被　　　告　甲○○
上列被告因搶奪等案件，經檢察官提起公訴（九十六年度偵字第
二八七０四號），被告於準備程序對被訴事實為認罪之陳述，本
院合議庭裁定由受命法官改依簡式審判程序獨任審理，判決如下
：
    主      文
甲○○意圖為自己不法之所有，而搶奪他人之動產，累犯，處有
期徒刑捌月，減為有期徒刑肆月。又共同意圖為自己不法之所有
，攜帶兇器竊盜，累犯，處有期徒刑捌月，扣案螺絲起子壹把沒
收。應執行有期徒刑拾壹月，扣案螺絲起子壹把沒收。
    事      實
一、甲○○前曾於民國九十三年間，因妨害兵役案件，經本院以
    九十四年度簡字第五九九號判決處有期徒刑五月確定，於九
    十四年十月三十日縮刑期滿執行完畢。詎仍不知警惕，竟先
    後為下列犯行：
（一）先於九十六年一月二十一日凌晨０時三十分許，甲○○騎
      乘車號不詳之機車，在台北縣土城市○○路○段、明德路
      一段交岔路口附近，趁莊洪緞不及防備之際，基於意圖為
      自己不法所有之犯意，徒手搶奪莊洪緞所有手提袋一只，
      內有現金新台幣（下同）三千元、莊慶宗機車駕照一張等
      物，得手後旋即逃逸。
（二）再於九十六年十一月二十八日下午三時三十分許，與真實
      年籍、姓名不詳、綽號「黑龍」之成年男子，共同基於意
      圖為自己不法所有之犯意聯絡，在台北縣板橋市○○街三
      ０巷口，由「黑龍」在旁把風，由甲○○以鐵製、質地堅
      硬、客觀上足以殺傷人之生命、身體，可供兇器使用之螺
      絲起子一把，插入機車電門發動方式，竊取葉錫彬所有車
      號ＡＷＷ─２４９號普通重型機車，得手後旋即離去。嗣
      於同日下午三時四十分許，在台北縣板橋市○○路二九五
      巷一九號前為警攔檢查獲，扣得甲○○所有，供竊盜所用
      之前開螺絲起子一把，「黑龍」則趁隙逃逸。
二、案經告訴人莊洪緞、葉錫彬訴由台北縣政府警察局板橋分局
    報告台灣板橋地方法院檢察署檢察官偵查起訴。
    理      由
一、本案被告甲○○所犯係死刑、無期徒刑、最輕本刑為三年以
    上有期徒刑以外之罪，且非高等法院管轄之第一審案件，其
    於準備程序中就被訴事實為有罪之陳述，經本院告知簡式審
    判程序之旨，並聽取公訴人、被告之意見後，經合議庭裁定
    由受命法官獨任進行簡式審判程序，合先敘明。
二、上揭事實，業據被告於偵查及本院審理時均坦承不諱，核與
    證人即告訴人莊洪緞、葉錫彬於警詢中證述之情節相符，並
    有扣案螺絲起子、查獲照片、贓物認領保管單等件在卷可證
    ，足證被告自白核與事實相符，堪以採信。本案事證明確，
    被告犯行，洵堪認定。
三、核被告所為，係犯刑法第三百二十五條第一項之搶奪罪、第
    三百二十一條第一項第三款之攜帶兇器竊盜罪。被告甲○○
    與「黑龍」二人間，就上開加重竊盜罪之實行，有犯意聯絡
    及行為分擔，為共同正犯。又被告所為上開二罪，犯意各別
    、行為互殊，應予分論併罰。查被告有如前所述之前案紀錄
    ，於九十四年十月三十日縮刑期滿執行完畢，有台灣高等法
    院被告前案紀錄表在卷可稽，其於受徒刑之執行完畢後，五
    年以內故意再犯本案有期徒刑以上之罪，為累犯，均應依刑
    法第四十七條第一項規定加重其刑。
四、爰審酌被告之素行不佳、犯罪之動機、目的均僅為一己之私
    利，對社會秩序造成危害、所搶奪及竊得財物之價值，及犯
    罪後坦承犯行，態度尚屬良好等一切情狀，分別量處如主文
    所示之刑。末查被告犯搶奪罪之犯罪時間，在九十六年四月
    二十四日以前，與中華民國九十六年罪犯減刑條例第二條第
    一項第三款之規定相符，合於減刑條件，應依法減其宣告刑
    ，並與不應減刑之加重竊盜罪所處罪刑，定其應執行之刑，
    以示懲儆。
五、扣案螺絲起子一把，為被告所有，供本案加重竊盜犯罪所用
    之物，業據其供述在卷，爰依刑法第三十八條第一項第二款
    規定宣告沒收。
據上論斷，應依刑事訴訟法第二百七十三條之一第一項、第二百
九十九條第一項前段，刑法第二十八條、第三百二十五條第一項
、第三百二十一條第一項第三款、第四十七條第一項、第五十一
條第五款、第三十八條第一項第二款，中華民國九十六年罪犯減
刑條例第二條第一項第三款、第七條，判決如主文。
本案經檢察官彭聖斐到庭執行職務。
中　　華　　民　　國　　96　　年　　12　　月　　31  　日
                  刑事第六庭  法  官  林鈺琅
以上正本證明與原本無異。
如不服本判決，應於判決送達後10日內，以書狀敘明理由，向本
院提出上訴狀（應附繕本），上訴於臺灣高等法院。
                              書記官　林蔚然
中    華    民    國    96    年    12    月    31    日
附錄本案論罪科刑法條全文：
刑法第325 條：（普通搶奪罪）
  意圖為自己或第三人不法之所有，而搶奪他人之動產者，處六
  月以上五年以下有期徒刑。
  因而致人於死者，處無期徒刑或七年以上有期徒刑，致重傷者
  ，處三年以上十年以下有期徒刑。
  第一項之未遂犯罰之。
刑法第321 條：（加重竊盜罪）
  犯竊盜罪而有左列情形之一者，處六月以上、五年以下有期徒
  刑：
  一、於夜間侵入住宅或有人居住之建築物、船艦或隱匿其內而
      犯之者。
  二、毀越門扇、牆垣或其他安全設備而犯之者。
  三、攜帶兇器而犯之者。
  四、結夥三人以上而犯之者。
  五、乘火災、水災或其他災害之際而犯之者。
  六、在車站或埠頭而犯之者。
  前項之未遂犯罰之。
